【裁判字號】    98,上訴,2142
【裁判日期】    981231
【裁判案由】    偽造有價證券等
【裁判全文】
臺灣高等法院臺中分院刑事判決        98年度上訴字第2142號
上  訴  人  臺灣臺中地方法院檢察署檢察官
被      告  丙○○
選任辯護人  許景鐿律師
上列上訴人因被告偽造有價證券等案件，不服臺灣臺中地方法院
98 年度訴字第1835號中華民國98年8月21日第一審判決（起訴案
號：臺灣臺中地方法院檢察署98年度偵字第897號），提起上訴
，本院判決如下：
    主  文
上訴駁回。
    事  實
一、丙○○與其舅舅曾穎堂（以子女戊○○之名義）、曾榮孟（
    以子女丁○○之名義）及其姨丈乙○○共4人，共同出資新
    臺幣（下同）3百萬元，於民國93年3月15日，在臺中市西屯
    區○○○街178號1樓，成立星華科技股份有限公司（以下簡
    稱星華公司，由丙○○之妻邱麗妹掛名負責人），由丙○○
    負責星華公司之實際營運業務以及帳冊報表等財務處理事項
    ，為從事業務之實際負責人，並保管星華公司印章、負責人
    印章（即俗稱大小章）及星華公司所有兆豐國際商業銀行潭
    子分行帳號：00000000000號支票存款帳戶之空白支票本，
    為有權簽發星華公司支票之人。詎丙○○竟意圖為自己不法
    之所有，並基於概括之犯意，自94年10月5日起至95年6月5
    日期間，在星華公司內，連續多次利用擔任星華公司實際負
    責人而保管公司之空白支票簿、大小章之機會，將公司之營
    運收入以開立如附表編號1.至12.支票之方式，存入其自己設
    於兆豐商業銀行潭子分行、彰化銀行北臺中分行，以及不知
    情之邱麗妹設於臺灣銀行黎明分行之帳戶內（詳如附表編號
    1.至12.存入銀行明細所示）而提示行使，嗣該等支票乃分別
    於如附表所示之發票日期悉數兌現，而以此等方式變易持有
    為所有之意思，將其業務上所持有保管之如附表編號1.至12.
    所示之款項共計新臺幣（下同）261萬8,542元予以侵占入己
    。（另業務侵占如附表編號13.至款項之犯行部分，非上訴
    效力所及，業已確定）。嗣丙○○於上開犯行未被發覺前之
    97年12月26日，向臺灣臺中地方法院檢察署檢察官承認犯罪
    ，自首並進而接受裁判。
二、案經丙○○向臺灣臺中地方法院檢察署檢察官自首後，由該
    署檢察官偵查起訴。
    理    由
壹、程序方面
一、按對於判決之一部上訴者，其有關係之部分，視為亦已上訴
    ，刑事訴訟法第348條第2項定有明文。所謂有關係之部分，
    係指判決之各部分在審判上無從分割，因一部上訴而其全部
    必受影響者而言，例如單純一罪或有裁判上一罪或實質上一
    罪關係者是。檢察官以裁判上一罪起訴之案件，基於審判不
    可分原則，其上訴之效力應及於該裁判上一罪之全部犯罪事
    實，上訴審法院應就其全部事實予以審判，縱當事人僅就該
    裁判上一罪之部分事實，提起上訴，仍應認其有關係之其他
    部分，亦已上訴（最高法院97年度台上字第5914號判決、95
    年度台上字第7140號判決、23年上字第70號判例參照）。查
    本件檢察官雖僅對於原判決就被告涉嫌偽造有價證券罪經諭
    知無罪及不另為無罪部分提起上訴，惟因原判決就偽造有價
    證券不另為無罪諭知部分，與如事實欄所示之連續業務侵占
    犯行（即侵占如附表編號1.至12.之款項）間，具有牽連犯
    之裁判上一罪關係，在審判上不可分，故如事實欄所示之連
    續業務侵占犯行，即為有關係之部分，為上訴效力所及，本
    院自應加以一併審理；至被告侵占如附表編號13.至之款項
    部分，其各個侵占行為乃獨立之數罪，原應分論併罰，自非
    前述所謂「有關係之部分」，業已確定，合先敘明。
二、關於證據能力部分：
        按被告以外之人（包括證人、鑑定人、告訴人、被害人
    及共同被告等）於審判外之陳述雖不符刑事訴訟法第159條
    之1至之4之規定，而經當事人於審判程序同意作為證據，法
    院審酌該言詞陳述或書面陳述作成時之情況，認為適當者，
    亦得為證據，刑事訴訟法第159條之5第1項定有明文。核其
    立法意旨，在於傳聞證據未經當事人之反對詰問予以核實，
    原則上先予排除。惟若當事人已放棄反對詰問權，於審判程
    序中表明同意該等傳聞證據可作為證據；或於言詞辯論終結
    前未聲明異議，基於尊重當事人對傳聞證據之處分權，暨證
    據資料愈豐富，愈有助於真實發見之理念，且強化言詞辯論
    主義，使訴訟程序得以順暢進行，上開傳聞證據亦均具有證
    據能力。經查：本判決下列所引用之被告丙○○以外之人於
    審判外之言詞及書面陳述，雖屬傳聞證據，惟被告及其辯護
    人、檢察官，對於本案全部證據之證據能力均表示無意見，
    即同意有證據能力，本院審酌該等證據作成時，並無違法取
    證或不適當之處，依前開規定，均有證據能力。
貳、有罪部分
一、訊據被告丙○○（下稱被告）就其係星華公司之實際負責人
    ，且有前開業務侵占之犯行等事實坦承不諱，核與證人蘇怡
    君於偵查中證稱：其係星華公司之一般行政助理，負責訂單
    、出貨及雜項支出紀錄，公司的人員除了其及被告以外，還
    有一個業務，公司之帳冊、會計憑證、財務報表等均是由被
    告本人處理，其並未經手等語相符，並有星華公司登記資料
    查詢結果、營利事業登記基本資料查詢結果、星華公司所有
    前開兆豐國際商業銀行潭子分行帳號：00000000000號支票
    存款帳戶之交易明細表、被告所有前開兆豐商業銀行潭子分
    行帳號：00000000000號帳戶之交易明細表、被告所有前開
    彰化銀行北臺中分行帳號：00000000000000號帳戶之存摺影
    本、被告之妻邱麗妹所有前開臺灣銀行黎明分行帳號：0000
    00000000號帳戶之存摺影本、兆豐國際商業銀行潭子分行以
    98年2月4日（98）兆豐營字第007號函檢送星華公司所有前
    開支票存款帳戶之開戶基本資料及如附表編號1.至所示支
    票之正反面影本等資料附卷可稽。而被告侵占如附表編號1.
    至12.之款項，其顯有為自己不法所有之意圖甚明。被告之自
    白核與事實相符，事證明確，其上開業務侵占犯行洵堪認定
    。
二、刑法之新舊法比較：按刑法業於94年2月2日經修正公布，並
    於95年7月1日起施行，被告為如事實欄所示業務侵占犯行後
    ，法律已有變更。且按行為後法律有變更者，適用行為時之
    法律；但行為後之法律有利於行為人者，適用最有利於行為
    人之法律，刑法第2條第1項定有明文；復按比較新舊法，應
    就罪刑有關之共犯、未遂犯、想像競合犯、牽連犯、連續犯
    、結合犯，以及累犯加重、自首減輕暨其他法定加減原因（
    如身分加減）與加減例等一切情形，本於統一性及整體性原
    則，綜其全部罪刑之結果而為比較（最高法院95年5月23日
    第8次刑庭會議決議參照）。本件經比較如下：
(一)、新修正刑法已刪除第56條連續犯之規定，此刪除雖非犯罪構
    成要件之變更，但顯已影響行為人刑罰之法律效果，自屬法
    律有變更。依修正前刑法第56條規定，基於概括犯意所觸犯
    同一罪名之數行為，在法律上評價為1罪，而修正刪除刑法
    第56條之規定後，該數行為即依數罪併罰之規定分論併罰，
    則依新修正刑法第2條第1項規定，比較新、舊法結果，以修
    正前之規定有利於被告。本件被告業務侵占如附表編號1.至
    12.款項之數行為，如依修正前刑法之規定，應依修正前刑法
    第56條連續犯之規定論以一罪，而依修正後刑法之規定，則
    應分論併罰，經比較新舊法之結果，以修正前之規定有利於
    被告。
(二)、刑法第336條第2項之罪定有罰金刑，依修正後刑法施行法增
    訂第1條之1規定：「（第1項）中華民國94年1月7日刑法修
    正施行後，刑法分則編所定罰金之貨幣單位為新臺幣。（第
    2項）94年1月7日刑法修正時，刑法分則編未修正之條文定
    有罰金者，自94年1月7日刑法修正施行後，就其所定數額提
    高為30倍。但72年6月26日至94年1月7日新增或修正之條文
    ，就其所定數額提高為3倍」，及刑法第33條第5款修正為：
    「主刑之種類如下：五、罰金：新臺幣1千元以上，以百元
    計算之」等規定觀之，依修正前後之法律，所定罰金刑之最
    高度額雖屬相同，然依被告行為時即修正前刑法第33條第5
    款規定之罰金最低額銀元1元，並提高10倍計算，前開罰金
    刑之最低額為銀元10元，即新臺幣30元，較之修正後之新臺
    幣1千元為低。因此，比較上述修正前、後之刑罰法律，自
    應以被告行為時即修正前關於科處罰金刑之法律較有利於被
    告。
(三)、自首部分：修正前刑法第62條前段規定：「對於未發覺之罪
    自首而受裁判者，減輕其刑。」其法律效果為「應減輕其刑
    」，而修正後同條規定之法律效果則為「得減輕其刑」，比
    較新舊法之結果，以修正前之規定較有利於被告。
(四)、經綜合比較結果，以修正前之規定有利於被告，自應一體適
    用修正前刑法之規定。
三、核被告上開所為，係犯刑法第336條第2項之業務侵占罪。被
    告先後多次犯行，時間緊接，犯罪構成要件相同，顯係基於
    概括之犯意反覆為之，為連續犯，爰依修正前刑法第56條之
    規定論以一罪，並加重其刑。被告於上開犯罪未被發覺前，
    即向臺灣臺中地方法院檢察署檢察官自首，並進而接受本件
    裁判，有刑事自首狀1份在卷可稽，應依修正前刑法第62條
    前段之規定減輕其刑。
四、原審認被告罪明確，適用刑法第2條第1項前段、第336條第
    2項、修正前刑法第56條、第62條前段之規定，並審酌被告
    前無犯罪紀錄，素行尚佳，各次犯行之動機係出於一時之貪
    念，其犯罪之手段尚屬平和，其歷次犯罪所得，犯罪所生危
    害，及被告犯罪後坦承犯行，先至臺灣臺中地方法院檢察署
    向檢察官自首，復於98年1月10日與星華公司之其餘出資股
    東達成民事上之和解，並由被告將業務上所侵占之款項依各
    股東出資之比例計算返還之，並獲得星華公司其餘股東之諒
    解，業據被告陳明屬實，並有和解書、電子郵件、被告匯款
    回條聯、被告所簽發之個人支票，以及星華公司股東丁○○
    、戊○○、乙○○之同意給予被告自新機會之陳報狀、丁○○、戊○○、乙○○於98年6月10日之陳報狀在卷可稽等一
    切情狀，就被告前開犯行量處有期徒刑1年；且說明被告上
    開犯罪之時間，係於96年4月24日以前，符合中華民國九十
    六年罪犯減刑條例所定之減刑要件，而依中華民國九十六年
    罪犯減刑條例第2條第1項第3款、第7條之規定，減其宣告2
    分之1即減為有期徒刑6月，並與如附表編號13.至部分所處
    之刑，依修正前刑法第51條第5款、中華民國九十六年罪犯
    減刑條例第11條之規定（附表編號至部分不得減刑），
    定被告應執行之刑為有期徒刑2年。復說明被告前未曾受有
    期徒刑以上刑之宣告，有臺灣高等法院被告前案紀錄表1份
    在卷可稽，被告因一時貪欲圖便，短於失慮致罹刑章，犯罪
    後主動自首並坦承犯行，復積極彌補公司及其他股東損失，
    已與其他股東達成和解，尚見悔意，被告經此偵審程序及罪
    刑宣告教訓，當知警惕而無再犯之虞，因認所宣告之刑，以
    暫不執行為適當，而依修正後刑法第74條第1項第1款規定，
    併予宣告緩刑5年。檢察官上訴意旨雖未指摘此部分判決有
    何不當之處，然此部分視為檢察官亦提起上訴，已如前述。
    而經核原審上開認事用法均無違誤，量刑亦屬妥適，自應予
    以維持，故此視為上訴之部分應予駁回。
參、無罪及不另為無罪諭知部分：
一、公訴意旨另以：被告丙○○為達業務侵占犯行，乃逾越星華
    公司於公司正常業務需要之授權範圍，利用其保管星華公司
    及負責人印章之機會，盜蓋其所保管之星華公司及負責人「
    邱麗妹」之大、小印章，自行填載如附表所示之發票日期、
    金額之支票，而偽造完成如附表編號1.至所示之各該支票
    ，因認被告丙○○該等所為係犯刑法第201條第1項之偽造有
    價證券罪嫌云云。
二、按犯罪事實應依證據認定之，無證據不得認定犯罪事實；又
    不能證明被告犯罪者，應諭知無罪之判決，刑事訴訟法第15
    4條第2項、第301條第1項分別定有明文。又認定不利於被告
    之事實須依積極證據，苟積極證據不足為不利於被告事實之
    認定時，即應為有利被告之認定，更不必有何有利之證據，
    最高法院30年上字第816號判例可資參照。復按刑事訴訟法
    第161條第1項規定：檢察官就被告犯罪事實，應負舉證責任
    ，並指出證明之方法。因此，檢察官對於起訴之犯罪事實，
    應負提出證據及說服之實質舉證責任。倘其所提出之證據，
    不足為被告有罪之積極證明，或其闡明之證明方法，無從說
    服法官以形成被告有罪之心證，基於無罪推定之原則，自應
    為被告無罪判決之諭知（最高法院92年臺上字第128號判例
    意旨參照）。
三、公訴人認被告丙○○涉犯偽造有價證券罪行，無非以被告自
    承有簽發如附表所示支票、星華公司之營利事業登記基本資
    料查詢結果、星華公司之支票存款帳戶交易明細表及卷附之
    支票等為其主要論據。訊據被告堅決否認有何偽造有價證券
    之犯行，其選任辯護人並為被告辯護略以：被告係星華公司
    之實際負責人，自屬該公司唯一有權簽發公司支票之人，縱
    其有濫用身為公司實際負責人之權限而開立如附表所示之支
    票，惟被告既係有製作權限之人，復未有何冒用他人名義而
    為支票簽發之情，所為顯與偽造有價證券之犯行有間而不該
    當於該罪之構成要件等語。經查：
(一)、按代表與代理制度之法律性質及效果均不同，代表與法人間
    係一個權利主體間之關係，代表人所為之行為，不論為法律
    行為、事實行為或侵權行為，均為法人之行為；代理人與本
    人則係兩個權利主體間之關係，代理人之行為並非本人之行
    為，僅係其效力歸屬於本人而已（最高法院86年度台上字第
    1782號民事判決參照）。故公司代表人執行公司業務，並非
    代理關係，自無所謂公司須授權給代表人之問題。而被告為
    星華公司之實際負責人，被告之妻邱麗妹僅係掛名負責人（
    即借名登記），被告負責星華公司之實際營運業務以及帳冊
    報表等財務處理事項，並保管星華公司印章、負責人印章（
    即俗稱大小章）及星華公司之兆豐國際商業銀行潭子分行帳
    號：00000000000號支票存款帳戶之空白支票本，其實際上
    係代表星華公司執行業務之人，自屬為有權簽發星華公司支
    票之人，無須再經由星華公司之授權，自無所謂逾越授權之
    問題。
(二)、復按刑法第201條第1項之偽造有價證券罪，所稱「偽造」乃
    指無權製作有價證券之人，假冒他人名義，或逾越有製作權
    人之授權範圍，而製作外觀上具有價證券形式之虛偽證券之
    行為而言（最高法院82年度臺上字第6384號、93年度臺上字
    第6311號、86年度臺上字第1251號判決參照）。而上開判決
    所指「逾越有製作權人之授權範圍」之情形，當係指本無製
    作權之人，經由本人授權後而逾越授權範圍之情形，倘若本
    即有製作權限，即無所謂須經授權及逾越授權之問題。被告
    既係星華公司之實際負責人，顯然其於實質上即係有合法基
    於公司代表人地位而有權開立星華公司支票之人；而其身為
    星華公司之「實際代表人」，基於其作成該公司有價證券之
    權限雖有濫用之情形時，惟既非假冒他人名義，復非無權開
    立支票，自非偽造行為無疑。
四、綜上所述，被告並未偽造如附表所示之支票，被告之犯行尚
    屬不能證明。原審以不能證明被告犯有偽造有價證券罪，而
    就被告所簽發如附表編號1.至12.所示支票部分，說明與前開
    有罪部分具有牽連犯裁判上一罪關係，在審判上不可分，故
    不另為無罪之諭知；復就被告所簽發如附表編號13.至之支
    票部分，依刑事訴訟法第301條第1項規定，諭知無罪之判決
    ，經核認事用法，並無不合。檢察官提起上訴，其上訴意旨
    略以：(一)、按刑法上之偽造文書或偽造有價證券罪，係以無
    製作權之人冒用他人名義製作文書或簽發有價證券為構成要
    件之一，如行為人係基於有製作權人之授權而製作，固不能
    謂無製作權，惟若逾越授權之範圍而製作，即不得以曾獲授
    權而免其偽造文書或偽造有價證券之罪責。又所謂有價證券
    ，以無權簽發之人冒用他人名義簽發為要件，故如行為人基
    於本人之授權，或其他原因有權簽發者，固與無權之偽造行
    為不同，但如逾越授權範圍，私擅填寫金額，或其授權業經
    本人撤回，而仍擅以本人名義簽發支票使用，即均非所謂之
    有權簽發，仍應負偽造罪責。再刑法上之偽造有價證券罪，
    以無權簽發之人冒用他人名義簽發者，即行成立。凡未經授
    權或逾越授權之範圍，而以他人名義擅為簽發支票者，即與
    未受委任，擅權製作無異，均屬無權製作，而無解於偽造有
    價證券之罪責。最高法院93年度臺上字第6311號、86年度臺
    上字第1251號及75年度臺上字第2619號裁判意旨可資參照。
    (二)、另按公司法所稱公司負責人：在無限公司、兩合公司為
    執行業務或代表公司之股東；在有限公司、股份有限公司為
    董事。公司之經理人或清算人，股份有限公司之發起人、監
    察人、檢查人、重整人或重整監督人，在執行職務範圍內，
    亦為公司負責人，公司法第8條定有明文。查被告丙○○雖
    為星華公司（由被告與曾穎堂、曾榮孟、乙○○等人共同出
    資成立，並由被告之妻邱麗妹擔任掛名負責人）之實際負責
    人，並保管星華公司印章、負責人印章（即俗稱大小章）及
    星華公司所有兆豐國際商業銀行潭子分行帳號：0000000000
    號支票存款帳戶之空白支票本，於其受星華公司授權之業務
    範圍內，本有權代理星華公司對外為一切必要之行為（如簽
    署契約、簽發票據等）。然本件被告係將星華公司之空白支
    票（詳如判決書附表所示）侵占入己，並以「他人」即星華
    公司名義，擅為簽發支票，復將之提示存入自己或其妻之私
    人金融帳戶，此行徑顯非屬星華公司正常業務授權範圍，實
    有逾越授權範圍之情，難謂為有權簽發上開支票，仍應負偽
    造罪責。原審僅因被告為星華公司之實際負責人，即認被告
    有權為一切圖謀私利之事由、目的，開立星華公司之支票，
    似非妥當。原判決認事用法尚嫌未洽，爰請撤銷原判決，另
    為適當合法之判決等語。然查：被告係星華公司之實際負責
    人，為星華公司之「實際代表人」，其基於公司代表人之地
    位，本即有權簽發星華公司之支票，無須再經由星華公司之
    授權，自無所謂逾越授權之問題，被告簽發如附表所示之支
    票並非偽造有價證券，亦已如前述。是檢察官上訴意旨認應
    就被告上開部分予以論罪科刑，而指摘原判決不當，經查為
    無理由，應予駁回。
據上論結，應依刑事訴訟法第368條，判決如主文。
本案經檢察官甲○○到庭執行職務。
中    華    民    國    98    年    12    月    31    日
            刑事第八庭  審判長法  官  羅  得  村
                              法  官  劉  榮  服
                              法  官  簡  源  希
以上正本證明與原本無異。
如不服本判決應於收受送達後十日內向本院提出上訴書狀，其未
敘述上訴之理由者，並得於提起上訴後十日內向本院補提理由書
（均須按他造當事人之人數附繕本）「切勿逕送上級法院」。
                              書記官  陳  俞  豪
中    華    民    國    98    年    12    月    31    日
【附表】：
┌──┬─────┬──────┬──────┬─────────────┬─────────┬────────┐
│編號│支票號碼  │票載發票日期│ 票面金額   │支票對現款項入戶時間及帳戶│所犯罪名          │  所處之刑      │
│    │          │            │（新臺幣）  │                          │                  │                │
├──┼─────┼──────┼──────┼─────────────┼─────────┼────────┤
│1.  │AC0000000 │94年10月5日 │   44,002元 │1.94年10月6日兌現         │連續意圖為自己不法│有期徒刑壹年，減│
│    │          │            │            │2.入丙○○兆豐商銀潭子分行│之所有，而侵占對於│為有期徒刑陸月。│
│    │          │            │            │  00000000000號帳戶       │業務上所持有之物。│                │
├──┼─────┼──────┼──────┼─────────────┤                  │                │
│2.  │AC0000000 │94年11月5日 │   95,550元 │1.94年11月8日兌現         │                  │                │
│    │          │            │            │2.入丙○○兆豐商銀潭子分行│                  │                │
│    │          │            │            │  00000000000號帳戶       │                  │                │
├──┼─────┼──────┼──────┼─────────────┤                  │                │
│3.  │AC0000000 │94年12月5日 │   84,525元 │1.94年12月5日兌現         │                  │                │
│    │          │            │            │2.入丙○○兆豐商銀潭子分行│                  │                │
│    │          │            │            │  00000000000號帳戶       │                  │                │
├──┼─────┼──────┼──────┼─────────────┤                  │                │
│4.  │AC0000000 │95年1月5日  │  302,610元 │1.95年1月5日兌現          │                  │                │
│    │          │            │            │2.入丙○○兆豐商銀潭子分行│                  │                │
│    │          │            │            │  00000000000號帳戶       │                  │                │
├──┼─────┼──────┼──────┼─────────────┤                  │                │
│5.  │AC0000000 │95年2月5日  │  143,325元 │1.95年2月6日兌現          │                  │                │
│    │          │            │            │2.入丙○○兆豐商銀潭子分行│                  │                │
│    │          │            │            │  00000000000號帳戶       │                  │                │
├──┼─────┼──────┼──────┼─────────────┤                  │                │
│6.  │AC0000000 │95年2月5日  │  283,500元 │1.95年2月6日兌現          │                  │                │
│    │          │            │            │2.入邱麗妹臺灣銀行黎明分行│                  │                │
│    │          │            │            │  000000000000號帳戶      │                  │                │
├──┼─────┼──────┼──────┼─────────────┤                  │                │
│7.  │AC0000000 │95年3月5日  │  126,000元 │1.95年3月6日兌現          │                  │                │
│    │          │（起訴書附表│            │2.入丙○○彰化銀行北臺中分│                  │                │
│    │          │誤為98年）  │            │  行00000000000000號帳戶  │                  │                │
├──┼─────┼──────┼──────┼─────────────┤                  │                │
│8.  │AC0000000 │95年4月5日  │  277,440元 │1.95年4月6日兌現          │                  │                │
│    │          │            │            │2.入丙○○兆豐商銀潭子分行│                  │                │
│    │          │            │            │  00000000000號帳戶       │                  │                │
├──┼─────┼──────┼──────┼─────────────┤                  │                │
│9.  │AC0000000 │95年4月5日  │  283,500元 │1.95年4月6日兌現          │                  │                │
│    │          │            │            │2.入丙○○彰化銀行北臺中分│                  │                │
│    │          │            │            │  行00000000000000號帳戶  │                  │                │
├──┼─────┼──────┼──────┼─────────────┤                  │                │
│10.  │AC0000000 │95年5月5日  │   30,080元 │1.95年5月5日兌現          │                  │                │
│    │          │            │            │2.入丙○○兆豐商銀潭子分行│                  │                │
│    │          │            │            │  00000000000號帳戶       │                  │                │
├──┼─────┼──────┼──────┼─────────────┤                  │                │
│11.  │AC0000000 │95年6月5日  │  369,709元 │1.95年6月5日兌現          │                  │                │
│    │          │            │            │2.入丙○○兆豐商銀潭子分行│                  │                │
│    │          │            │            │  00000000000號帳戶       │                  │                │
├──┼─────┼──────┼──────┼─────────────┤                  │                │
│12.  │AC0000000 │95年6月5日  │  578,302元 │1.95年6月5日兌現          │                  │                │
│    │          │            │            │2.入丙○○彰化銀行北臺中分│                  │                │
│    │          │            │            │  行00000000000000號帳戶  │                  │                │
├──┼─────┼──────┼──────┼─────────────┼─────────┼────────┤
│13.  │AC0000000 │95年7月5日  │  360,150元 │1.95年7月5日兌現          │意圖為自己不法之所│有期徒刑陸月，減│
│    │          │            │            │2.入丙○○兆豐商銀潭子分行│有，而侵占對於業務│為有期徒刑月。│
│    │          │            │            │  00000000000號帳戶       │上所持有之物。    │                │
├──┼─────┼──────┼──────┼─────────────┼─────────┼────────┤
│14.  │AC0000000 │95年8月5日  │  590,939元 │1.95年8月7日兌現          │意圖為自己不法之所│有期徒刑柒月，減│
│    │          │            │            │2.入丙○○兆豐商銀潭子分行│有，而侵占對於業務│為有期徒刑月又│
│    │          │            │            │  00000000000號帳戶       │上所持有之物。    │拾伍日。        │
├──┼─────┼──────┼──────┼─────────────┼─────────┼────────┤
│15.  │AC0000000 │95年9月5日  │  713,999元 │1.95年9月5日兌現          │意圖為自己不法之所│有期徒刑柒月，減│
│    │          │            │            │2.入丙○○兆豐商銀潭子分行│有，而侵占對於業務│為有期徒刑月又│
│    │          │            │            │  00000000000號帳戶       │上所持有之物。    │拾伍日。        │
├──┼─────┼──────┼──────┼─────────────┼─────────┼────────┤
│16.  │AC0000000 │95年10月5日 │  859,948元 │1.95年10月5日兌現         │意圖為自己不法之所│有期徒刑柒月，減│
│    │          │            │            │2.入丙○○兆豐商銀潭子分行│有，而侵占對於業務│為有期徒刑月又│
│    │          │            │            │  00000000000號帳戶       │上所持有之物。    │拾伍日。        │
├──┼─────┼──────┼──────┼─────────────┼─────────┼────────┤
│17.  │AC0000000 │95年11月5日 │  521,850元 │1.95年11月6日兌現         │意圖為自己不法之所│有期徒刑柒月，減│
│    │          │            │            │2.入丙○○兆豐商銀潭子分行│有，而侵占對於業務│為有期徒刑月又│
│    │          │            │            │  00000000000號帳戶       │上所持有之物。    │拾伍日。        │
├──┼─────┼──────┼──────┼─────────────┼─────────┼────────┤
│18.  │AC0000000 │95年11月5日 │   54,600元 │1.95年11月6日兌現         │意圖為自己不法之所│有期徒刑柒月，減│
│    │          │            │            │2.入丙○○兆豐商銀潭子分行│有，而侵占對於業務│為有期徒刑月又│
│    │          │            │            │  00000000000號帳戶       │上所持有之物。    │拾伍日。        │
├──┼─────┼──────┼──────┼─────────────┼─────────┼────────┤
│19.  │AC0000000 │95年12月5日 │  903,315元 │1.95年12月5日兌現         │意圖為自己不法之所│有期徒刑柒月，減│
│    │          │            │            │2.入丙○○兆豐商銀潭子分行│有，而侵占對於業務│為有期徒刑月又│
│    │          │            │            │  00000000000號帳戶       │上所持有之物。    │拾伍日。        │
├──┼─────┼──────┼──────┼─────────────┼─────────┼────────┤
│20.  │AC0000000 │96年1月5日  │  959,068元 │1.96年1月5日兌現          │意圖為自己不法之所│有期徒刑柒月，減│
│    │          │            │            │2.入丙○○兆豐商銀潭子分行│有，而侵占對於業務│為有期徒刑月又│
│    │          │            │            │  00000000000號帳戶       │上所持有之物。    │拾伍日。        │
├──┼─────┼──────┼──────┼─────────────┼─────────┼────────┤
│  │AC0000000 │96年2月5日  │  776,898元 │1.96年2月5日兌現          │意圖為自己不法之所│有期徒刑柒月，減│
│    │          │            │            │2.入丙○○兆豐商銀潭子分行│有，而侵占對於業務│為有期徒刑月又│
│    │          │            │            │  00000000000號帳戶       │上所持有之物。    │拾伍日。        │
├──┼─────┼──────┼──────┼─────────────┼─────────┼────────┤
│  │AC0000000 │96年2月5日  │   50,000元 │1.96年2月5日兌現          │意圖為自己不法之所│有期徒刑陸月，減│
│    │          │            │            │2.入丙○○兆豐商銀潭子分行│有，而侵占對於業務│為有期徒刑月。│
│    │          │            │            │  00000000000號帳戶       │上所持有之物。    │                │
├──┼─────┼──────┼──────┼─────────────┼─────────┼────────┤
│  │AC0000000 │96年3月5日  │  730,299元 │1.96年3月5日兌現          │意圖為自己不法之所│有期徒刑柒月，減│
│    │          │            │            │2.入丙○○兆豐商銀潭子分行│有，而侵占對於業務│為有期徒刑月又│
│    │          │            │            │  00000000000號帳戶       │上所持有之物。    │拾伍日。        │
├──┼─────┼──────┼──────┼─────────────┼─────────┼────────┤
│  │AC0000000 │96年3月5日  │  535,290元 │1.96年3月5日兌現          │意圖為自己不法之所│有期徒刑柒月，減│
│    │          │            │            │2.入丙○○兆豐商銀潭子分行│有，而侵占對於業務│為有期徒刑月又│
│    │          │            │            │  00000000000號帳戶       │上所持有之物。    │拾伍日。        │
├──┼─────┼──────┼──────┼─────────────┼─────────┼────────┤
│  │AC0000000 │96年4月3日  │  258,000元 │1.96年4月3日兌現          │意圖為自己不法之所│有期徒刑陸月，減│
│    │          │            │            │2.入邱麗妹臺灣銀行黎明分行│有，而侵占對於業務│為有期徒刑月。│
│    │          │            │            │  000000000000號帳戶      │上所持有之物。    │                │
├──┼─────┼──────┼──────┼─────────────┼─────────┼────────┤
│  │AC0000000 │96年5月5日  │  679,750元 │1.96年5月7日兌現          │意圖為自己不法之所│有期徒刑柒月。  │
│    │          │            │            │2.入丙○○兆豐商銀潭子分行│有，而侵占對於業務│                │
│    │          │            │            │  00000000000號帳戶       │上所持有之物。    │                │
├──┼─────┼──────┼──────┼─────────────┼─────────┼────────┤
│  │AC0000000 │96年5月5日  │  268,000元 │1.96年5月7日兌現          │意圖為自己不法之所│期徒刑陸月。    │
│    │          │            │            │2.入邱麗妹臺灣銀行黎明分行│有，而侵占對於業務│                │
│    │          │            │            │  000000000000號帳戶      │上所持有之物。    │                │
├──┼─────┼──────┼──────┼─────────────┼─────────┼────────┤
│  │AC0000000 │96年6月5日  │1,325,598元 │1.96年6月5日兌現          │意圖為自己不法之所│有期徒刑捌月。  │
│    │          │            │            │2.入丙○○兆豐商銀潭子分行│有，而侵占對於業務│                │
│    │          │            │            │  00000000000號帳戶       │上所持有之物。    │                │
├──┼─────┼──────┼──────┼─────────────┼─────────┼────────┤
│  │AC0000000 │96年7月5日  │  570,140元 │1.96年7月5日兌現          │意圖為自己不法之所│有期徒刑柒月。  │
│    │          │            │            │2.入邱麗妹臺灣銀行黎明分行│有，而侵占對於業務│                │
│    │          │            │            │  000000000000號帳戶      │上所持有之物。    │                │
├──┼─────┼──────┼──────┼─────────────┼─────────┼────────┤
│  │AC0000000 │96年8月5日  │  475,999元 │1.96年8月6日兌現          │意圖為自己不法之所│有期徒刑陸月。  │
│    │          │            │            │2.入邱麗妹臺灣銀行黎明分行│有，而侵占對於業務│                │
│    │          │            │            │  000000000000號帳戶      │上所持有之物。    │                │
└──┴─────┴──────┴──────┴─────────────┴─────────┴────────┘


司法院資訊處製作；財團法人民間司法改革基金會備份。
